# 求助陈版主，房地产企业预收定金应计入哪个科目？

提问人：liuweisheng 时间：2021-04-19 12:33:03
求助陈版主，新金融工具/收入准则，房地产企业预房屋销售收定金应计入哪个科目？谢谢版主解惑。

回答人：chenyiwei
在预售合同已成立的前提下收取的定金作为合同负债列示（按扣除增值税销项税额后的净额）。如果收取定金时预售合同尚未订立，则先贷记预收账款，到合同成立后转为合同负债。